---
title: "house_price"
output: html_document
---

```{r setup, include=FALSE}
knitr::opts_chunk$set(echo = TRUE)
```

### Project.2: House Prices Advanced Regression Techniques

부동산 가격 데이터셋 분석을 통해 주택가격에 영향을 미치는 요인을 분석할 것임.

## 분석계획
  - 데이터 정제 및 변수 선택
  - 데이터 시각화
  - 선형회귀모델



## 데이터 정제 및 변수 선택
```{r library, echo=FALSE}

library(hrbrthemes)
library(dplyr)
require(ggplot2)
library(data.table)
library(FeatureHashing)
library(Matrix)
library(xgboost)
library(pROC)
library(stringr)
library(dummies)
library(Metrics)
library(kernlab)
library(mlbench)
library(tidyverse)
library(skimr)
library(corrplot)
library(car)
library(randomForest)
library(caret)
```

# 데이터 호출
```{r read_csv, echo=FALSE}
train <- read_csv("train (1).csv")
test <- read_csv("test (1).csv")
```

# 데이터 구조 확인
```{r str, echo=FALSE}
str(train)
```

변수 81개(문자형 43개, 숫자형 38개), 총 행 1460개



# 기술통계분석
```{r skim, echo=FALSE}
skim(train)
```


# 데이터 포매팅

도로 포장 여부에 따라 Street 컬럼 값을 0 또는 1로 대체하는 등 수치화가 가능한 칼럼들의 값을 포매팅함

```{r formatting, echo=FALSE}

# 컬럼 체크
table(train$Street)

train$paved[train$Street == "Pave"] <- 1
train$paved[train$Street != "Pave"] <- 0

table(train$LotShape)

train$regshape[train$LotShape == "Reg"] <- 1
train$regshape[train$LotShape != "Reg"] <- 0

table(train$LandContour)

train$flat[train$LandContour == "Lvl"] <- 1
train$flat[train$LandContour != "Lvl"] <- 0

table(train$Utilities)

train$pubutil[train$Utilities == "AllPub"] <- 1
train$pubutil[train$Utilities != "AllPub"] <- 0

table(train$LandSlope)

train$gentle_slope[train$LandSlope == "Gtl"] <- 1
train$gentle_slope[train$LandSlope != "Gtl"] <- 0

```

```{r groupmeans_lotconfig, echo=FALSE}
# summarize(group_by(train, LotConfig),
#           mean(SalePrice, na.rm=T))

train$culdesac_fr3[train$LandSlope %in% c("CulDSac", "FR3")] <- 1
train$culdesac_fr3[!train$LandSlope %in% c("CulDSac", "FR3")] <- 0

```

```{r groupmeans_nbhd, echo=FALSE}
nbhdprice <- summarize(group_by(train, Neighborhood),
          mean(SalePrice, na.rm=T))

#nbhdprice[order(nbhdprice$`mean(SalePrice, na.rm = T)`),]

nbhdprice_lo <- filter(nbhdprice, nbhdprice$`mean(SalePrice, na.rm = T)` < 140000)
nbhdprice_med <- filter(nbhdprice, nbhdprice$`mean(SalePrice, na.rm = T)` < 200000 &
                          nbhdprice$`mean(SalePrice, na.rm = T)` >= 140000 )
nbhdprice_hi <- filter(nbhdprice, nbhdprice$`mean(SalePrice, na.rm = T)` >= 200000)

train$nbhd_price_level[train$Neighborhood %in% nbhdprice_lo$Neighborhood] <- 1
train$nbhd_price_level[train$Neighborhood %in% nbhdprice_med$Neighborhood] <- 2
train$nbhd_price_level[train$Neighborhood %in% nbhdprice_hi$Neighborhood] <- 3

# summarize(group_by(train, Condition1),
#           mean(SalePrice, na.rm=T))

train$pos_features_1[train$Condition1 %in% c("PosA", "PosN")] <- 1
train$pos_features_1[!train$Condition1 %in% c("PosA", "PosN")] <- 0

# summarize(group_by(train, Condition2),
#           mean(SalePrice, na.rm=T))

train$pos_features_2[train$Condition1 %in% c("PosA", "PosN")] <- 1
train$pos_features_2[!train$Condition1 %in% c("PosA", "PosN")] <- 0

```

```{r groupmeans_bldg, echo=FALSE}
# summarize(group_by(train, BldgType),
#           mean(SalePrice, na.rm=T))

train$twnhs_end_or_1fam[train$BldgType %in% c("1Fam", "TwnhsE")] <- 1
train$twnhs_end_or_1fam[!train$BldgType %in% c("1Fam", "TwnhsE")] <- 0

housestyle_price <- summarize(group_by(train, HouseStyle),
          mean(SalePrice, na.rm=T))

housestyle_lo <- filter(housestyle_price, housestyle_price$`mean(SalePrice, na.rm = T)` < 140000)
housestyle_med <- filter(housestyle_price, housestyle_price$`mean(SalePrice, na.rm = T)` < 200000 &
                          housestyle_price$`mean(SalePrice, na.rm = T)` >= 140000 )
housestyle_hi <- filter(housestyle_price, housestyle_price$`mean(SalePrice, na.rm = T)` >= 200000)

train$house_style_level[train$HouseStyle %in% housestyle_lo$HouseStyle] <- 1
train$house_style_level[train$HouseStyle %in% housestyle_med$HouseStyle] <- 2
train$house_style_level[train$HouseStyle %in% housestyle_hi$HouseStyle] <- 3


roofstyle_price <- summarize(group_by(train, RoofStyle),
          mean(SalePrice, na.rm=T))

train$roof_hip_shed[train$RoofStyle %in% c("Hip", "Shed")] <- 1
train$roof_hip_shed[!train$RoofStyle %in% c("Hip", "Shed")] <- 0

roofmatl_price <- summarize(group_by(train, RoofMatl),
          mean(SalePrice, na.rm=T))

train$roof_matl_hi[train$RoofMatl %in% c("Membran", "WdShake", "WdShngl")] <- 1
train$roof_matl_hi[!train$RoofMatl %in% c("Membran", "WdShake", "WdShngl")] <- 0


price <- summarize(group_by(train, Exterior1st),
          mean(SalePrice, na.rm=T))

matl_lo_1 <- filter(price, price$`mean(SalePrice, na.rm = T)` < 140000)
matl_med_1<- filter(price, price$`mean(SalePrice, na.rm = T)` < 200000 &
                          price$`mean(SalePrice, na.rm = T)` >= 140000 )
matl_hi_1 <- filter(price, price$`mean(SalePrice, na.rm = T)` >= 200000)

train$exterior_1[train$Exterior1st %in% matl_lo_1$Exterior1st] <- 1
train$exterior_1[train$Exterior1st %in% matl_med_1$Exterior1st] <- 2
train$exterior_1[train$Exterior1st %in% matl_hi_1$Exterior1st] <- 3


price <- summarize(group_by(train, Exterior2nd),
          mean(SalePrice, na.rm=T))

matl_lo <- filter(price, price$`mean(SalePrice, na.rm = T)` < 140000)
matl_med <- filter(price, price$`mean(SalePrice, na.rm = T)` < 200000 &
                          price$`mean(SalePrice, na.rm = T)` >= 140000 )
matl_hi <- filter(price, price$`mean(SalePrice, na.rm = T)` >= 200000)

train$exterior_2[train$Exterior2nd %in% matl_lo$Exterior2nd] <- 1
train$exterior_2[train$Exterior2nd %in% matl_med$Exterior2nd] <- 2
train$exterior_2[train$Exterior2nd %in% matl_hi$Exterior2nd] <- 3

price <- summarize(group_by(train, MasVnrType),
          mean(SalePrice, na.rm=T))

train$exterior_mason_1[train$MasVnrType %in% c("Stone", "BrkFace") | is.na(train$MasVnrType)] <- 1
train$exterior_mason_1[!train$MasVnrType %in% c("Stone", "BrkFace") & !is.na(train$MasVnrType)] <- 0


price <- summarize(group_by(train, ExterQual),
          mean(SalePrice, na.rm=T))

train$exterior_cond[train$ExterQual == "Ex"] <- 4
train$exterior_cond[train$ExterQual == "Gd"] <- 3
train$exterior_cond[train$ExterQual == "TA"] <- 2
train$exterior_cond[train$ExterQual == "Fa"] <- 1


price <- summarize(group_by(train, ExterCond),
          mean(SalePrice, na.rm=T))

train$exterior_cond2[train$ExterCond == "Ex"] <- 5
train$exterior_cond2[train$ExterCond == "Gd"] <- 4
train$exterior_cond2[train$ExterCond == "TA"] <- 3
train$exterior_cond2[train$ExterCond == "Fa"] <- 2
train$exterior_cond2[train$ExterCond == "Po"] <- 1

```

```{r groupmeans_base, echo=FALSE}

price <- summarize(group_by(train, Foundation),
          mean(SalePrice, na.rm=T))

train$found_concrete[train$Foundation == "PConc"] <- 1
train$found_concrete[train$Foundation != "PConc"] <- 0


price <- summarize(group_by(train, BsmtQual),
          mean(SalePrice, na.rm=T))

train$bsmt_cond1[train$BsmtQual == "Ex"] <- 5
train$bsmt_cond1[train$BsmtQual == "Gd"] <- 4
train$bsmt_cond1[train$BsmtQual == "TA"] <- 3
train$bsmt_cond1[train$BsmtQual == "Fa"] <- 2
train$bsmt_cond1[is.na(train$BsmtQual)] <- 1


price <- summarize(group_by(train, BsmtCond),
          mean(SalePrice, na.rm=T))

train$bsmt_cond2[train$BsmtCond == "Gd"] <- 5
train$bsmt_cond2[train$BsmtCond == "TA"] <- 4
train$bsmt_cond2[train$BsmtCond == "Fa"] <- 3
train$bsmt_cond2[is.na(train$BsmtCond)] <- 2
train$bsmt_cond2[train$BsmtCond == "Po"] <- 1


price <- summarize(group_by(train, BsmtExposure),
          mean(SalePrice, na.rm=T))

train$bsmt_exp[train$BsmtExposure == "Gd"] <- 5
train$bsmt_exp[train$BsmtExposure == "Av"] <- 4
train$bsmt_exp[train$BsmtExposure == "Mn"] <- 3
train$bsmt_exp[train$BsmtExposure == "No"] <- 2
train$bsmt_exp[is.na(train$BsmtExposure)] <- 1


price <- summarize(group_by(train, BsmtFinType1),
          mean(SalePrice, na.rm=T))

train$bsmt_fin1[train$BsmtFinType1 == "GLQ"] <- 5
train$bsmt_fin1[train$BsmtFinType1 == "Unf"] <- 4
train$bsmt_fin1[train$BsmtFinType1 == "ALQ"] <- 3
train$bsmt_fin1[train$BsmtFinType1 %in% c("BLQ", "Rec", "LwQ")] <- 2
train$bsmt_fin1[is.na(train$BsmtFinType1)] <- 1



price <- summarize(group_by(train, BsmtFinType2),
          mean(SalePrice, na.rm=T))

train$bsmt_fin2[train$BsmtFinType2 == "ALQ"] <- 6
train$bsmt_fin2[train$BsmtFinType2 == "Unf"] <- 5
train$bsmt_fin2[train$BsmtFinType2 == "GLQ"] <- 4
train$bsmt_fin2[train$BsmtFinType2 %in% c("Rec", "LwQ")] <- 3
train$bsmt_fin2[train$BsmtFinType2 == "BLQ"] <- 2
train$bsmt_fin2[is.na(train$BsmtFinType2)] <- 1

```

```{r hvac, echo=FALSE}

price <- summarize(group_by(train, Heating),
          mean(SalePrice, na.rm=T))


train$gasheat[train$Heating %in% c("GasA", "GasW")] <- 1
train$gasheat[!train$Heating %in% c("GasA", "GasW")] <- 0


price <- summarize(group_by(train, HeatingQC),
          mean(SalePrice, na.rm=T))

train$heatqual[train$HeatingQC == "Ex"] <- 5
train$heatqual[train$HeatingQC == "Gd"] <- 4
train$heatqual[train$HeatingQC == "TA"] <- 3
train$heatqual[train$HeatingQC == "Fa"] <- 2
train$heatqual[train$HeatingQC == "Po"] <- 1


price <- summarize(group_by(train, CentralAir),
          mean(SalePrice, na.rm=T))

train$air[train$CentralAir == "Y"] <- 1
train$air[train$CentralAir == "N"] <- 0


price <- summarize(group_by(train, Electrical),
          mean(SalePrice, na.rm=T))

train$standard_electric[train$Electrical == "SBrkr" | is.na(train$Electrical)] <- 1
train$standard_electric[!train$Electrical == "SBrkr" & !is.na(train$Electrical)] <- 0


price <- summarize(group_by(train, KitchenQual),
          mean(SalePrice, na.rm=T))

train$kitchen[train$KitchenQual == "Ex"] <- 4
train$kitchen[train$KitchenQual == "Gd"] <- 3
train$kitchen[train$KitchenQual == "TA"] <- 2
train$kitchen[train$KitchenQual == "Fa"] <- 1


price <- summarize(group_by(train, FireplaceQu),
          mean(SalePrice, na.rm=T))

train$fire[train$FireplaceQu == "Ex"] <- 5
train$fire[train$FireplaceQu == "Gd"] <- 4
train$fire[train$FireplaceQu == "TA"] <- 3
train$fire[train$FireplaceQu == "Fa"] <- 2
train$fire[train$FireplaceQu == "Po" | is.na(train$FireplaceQu)] <- 1

```

```{r cars, echo=FALSE}

price <- summarize(group_by(train, GarageType),
          mean(SalePrice, na.rm=T))

train$gar_attach[train$GarageType %in% c("Attchd", "BuiltIn")] <- 1
train$gar_attach[!train$GarageType %in% c("Attchd", "BuiltIn")] <- 0


price <- summarize(group_by(train, GarageFinish),
          mean(SalePrice, na.rm=T))

train$gar_finish[train$GarageFinish %in% c("Fin", "RFn")] <- 1
train$gar_finish[!train$GarageFinish %in% c("Fin", "RFn")] <- 0


price <- summarize(group_by(train, GarageQual),
          mean(SalePrice, na.rm=T))

train$garqual[train$GarageQual == "Ex"] <- 5
train$garqual[train$GarageQual == "Gd"] <- 4
train$garqual[train$GarageQual == "TA"] <- 3
train$garqual[train$GarageQual == "Fa"] <- 2
train$garqual[train$GarageQual == "Po" | is.na(train$GarageQual)] <- 1


price <- summarize(group_by(train, GarageCond),
          mean(SalePrice, na.rm=T))

train$garqual2[train$GarageCond == "Ex"] <- 5
train$garqual2[train$GarageCond == "Gd"] <- 4
train$garqual2[train$GarageCond == "TA"] <- 3
train$garqual2[train$GarageCond == "Fa"] <- 2
train$garqual2[train$GarageCond == "Po" | is.na(train$GarageCond)] <- 1


price <- summarize(group_by(train, PavedDrive),
          mean(SalePrice, na.rm=T))

train$paved_drive[train$PavedDrive == "Y"] <- 1
train$paved_drive[!train$PavedDrive != "Y"] <- 0
train$paved_drive[is.na(train$paved_drive)] <- 0

```

```{r misc, echo=FALSE}
price <- summarize(group_by(train, Functional),
          mean(SalePrice, na.rm=T))

train$housefunction[train$Functional %in% c("Typ", "Mod")] <- 1
train$housefunction[!train$Functional %in% c("Typ", "Mod")] <- 0


price <- summarize(group_by(train, PoolQC),
          mean(SalePrice, na.rm=T))

train$pool_good[train$PoolQC %in% c("Ex")] <- 1
train$pool_good[!train$PoolQC %in% c("Ex")] <- 0


price <- summarize(group_by(train, Fence),
          mean(SalePrice, na.rm=T))

train$priv_fence[train$Fence %in% c("GdPrv")] <- 1
train$priv_fence[!train$Fence %in% c("GdPrv")] <- 0


price <- summarize(group_by(train, MiscFeature),
          mean(SalePrice, na.rm=T))
#This doesn't seem worth using at the moment. May adjust later.


price <- summarize(group_by(train, SaleType),
          mean(SalePrice, na.rm=T))

# price[order(price$`mean(SalePrice, na.rm = T)`),]

train$sale_cat[train$SaleType %in% c("New", "Con")] <- 5
train$sale_cat[train$SaleType %in% c("CWD", "ConLI")] <- 4
train$sale_cat[train$SaleType %in% c("WD")] <- 3
train$sale_cat[train$SaleType %in% c("COD", "ConLw", "ConLD")] <- 2
train$sale_cat[train$SaleType %in% c("Oth")] <- 1


price <- summarize(group_by(train, SaleCondition),
          mean(SalePrice, na.rm=T))

# price[order(price$`mean(SalePrice, na.rm = T)`),]

train$sale_cond[train$SaleCondition %in% c("Partial")] <- 4
train$sale_cond[train$SaleCondition %in% c("Normal", "Alloca")] <- 3
train$sale_cond[train$SaleCondition %in% c("Family","Abnorml")] <- 2
train$sale_cond[train$SaleCondition %in% c("AdjLand")] <- 1


price <- summarize(group_by(train, MSZoning),
          mean(SalePrice, na.rm=T))

# price[order(price$`mean(SalePrice, na.rm = T)`),]

train$zone[train$MSZoning %in% c("FV")] <- 4
train$zone[train$MSZoning %in% c("RL")] <- 3
train$zone[train$MSZoning %in% c("RH","RM")] <- 2
train$zone[train$MSZoning %in% c("C (all)")] <- 1


price <- summarize(group_by(train, Alley),
          mean(SalePrice, na.rm=T))

# price[order(price$`mean(SalePrice, na.rm = T)`),]

train$alleypave[train$Alley %in% c("Pave")] <- 1
train$alleypave[!train$Alley %in% c("Pave")] <- 0
```

# 기존의 불필요한 데이터 드랍
```{r drop_old_vars, echo=FALSE}

train$Street <- NULL
train$LotShape <- NULL
train$LandContour <- NULL
train$Utilities <- NULL
train$LotConfig <- NULL
train$LandSlope <- NULL
train$Neighborhood <- NULL
train$Condition1 <- NULL
train$Condition2 <- NULL
train$BldgType <- NULL
train$HouseStyle <- NULL
train$RoofStyle <- NULL
train$RoofMatl <- NULL

train$Exterior1st <- NULL
train$Exterior2nd <- NULL
train$MasVnrType <- NULL
train$ExterQual <- NULL
train$ExterCond <- NULL

train$Foundation <- NULL
train$BsmtQual <- NULL
train$BsmtCond <- NULL
train$BsmtExposure <- NULL
train$BsmtFinType1 <- NULL
train$BsmtFinType2 <- NULL

train$Heating <- NULL
train$HeatingQC <- NULL
train$CentralAir <- NULL
train$Electrical <- NULL
train$KitchenQual <- NULL
train$FireplaceQu <- NULL

train$GarageType <- NULL
train$GarageFinish <- NULL
train$GarageQual <- NULL
train$GarageCond <- NULL
train$PavedDrive <- NULL

train$Functional <- NULL
train$PoolQC <- NULL
train$Fence <- NULL
train$MiscFeature <- NULL
train$SaleType <- NULL
train$SaleCondition <- NULL
train$MSZoning <- NULL
train$Alley <- NULL

```

# 변수 생성
```{r Xvalues, echo=False}
colnames(train)[colnames(train) == "1stFlrSF"] <- "X1stFlrSF"
colnames(train)[colnames(train) == "2ndFlrSF"] <- "X2ndFlrSF"
colnames(train)[colnames(train) == "3SsnPorch"] <- "X3SsnPorch"
```



## 데이터 시각화

가치있는 변수 탐색 및 선택

```{r correlations 1, echo=FALSE}
correlations <- cor(train[,c(5,6,7,8, 16:25)], use="everything")
corrplot(correlations, method="circle", type="lower",  sig.level = 0.01, insig = "blank")
```

```{r correlations 2, echo=FALSE}
correlations <- cor(train[,c(5,6,7,8, 26:35)], use="everything")
corrplot(correlations, method="circle", type="lower",  sig.level = 0.01, insig = "blank")
```

```{r correlations 3, echo=FALSE}
correlations <- cor(train[,c(5,6,7,8, 66:75)], use="everything")
corrplot(correlations, method="circle", type="lower",  sig.level = 0.01, insig = "blank")
```


```{r correlations 4, echo=FALSE}
corrplot(correlations, method="circle", type="lower",  sig.level = 0.01, insig = "blank")
```

  - 집의 등급(OverallQual)은 면적, 거실, 차고, 주방, 욕조, 정원 등 집의 면적과도 연관있는 공간의 등급과 상관관계가 높음


# 매매 가격 분포
```{r histo_SalePrice, echo=False}
ggplot(train, aes(x = SalePrice)) + geom_histogram(bins = 60)
```

  - 주택가격 분포가 좌측으로 치우쳐 왜곡됨
  

# 매매 가격 로그 변환
```{r histo_log_SalePrice, echo=False}
ggplot(train, aes(x = SalePrice)) + geom_histogram(bins = 60) + scale_x_log10()
```

  - 로그변환으로 분포의 왜곡을 해결함


# 주택 형태에 따른 매각주택 분포
```{r box_MSSub}
explore <- train
explore$MSSubClass <- as.factor(explore$MSSubClass)
ggplot(explore) + geom_bar(mapping = aes(x=MSSubClass)) # 
```

  - 전체 매각주택 중 20에 해당하는	1946년 이후에 건설된 1층 주택이 가장 많이 팔림
  - 1946년 이후 건설된 2층 주택이 2번째로 많이 팔림(60에 해당)

```{r box_MssubClass & SalePrice}
explore %>%
  ggplot( aes(x=MSSubClass, y=SalePrice, fill=MSSubClass)) +
  geom_boxplot() +
  scale_fill_viridis(discrete = TRUE, alpha=0.6) +
  geom_jitter(color="black", size=0.4, alpha=0.9) +
  theme_ipsum() +
  theme(
    legend.position="none",
    plot.title = element_text(size=11)
  ) +
  ggtitle("A boxplot with jitter") +
  xlab("")
```

  - 주택 매각 가격은 1946년 이후 건설된 2층 주택(60)이 가장 높은 분포를 보임
  - 2번째로 매각가격이 높은 것은 1946년 이후 건설된 재개발 예정 1층 주택임



# 주거 구역에 따른 매각 주택 분류
```{r histo_MSzoning}
explore$MSZoning <- as.factor(explore$MSZoning)
ggplot(explore) + geom_bar(mapping = aes(x=MSZoning))
```

   - 주택밀집도가 낮은 주택이 가장 많이 팔림.

# 매각주택의 지하실 총 면적 규모 분포

```{r histo_TotalBsmtSF}
ggplot(explore) + geom_histogram(mapping = aes(x=TotalBsmtSF),bins = 50)
```

```{r scatter_TotalBsmtSF.vs.SalePrice, echo=FALSE}
ggplot(explore,mapping = aes(x=TotalBsmtSF,y=SalePrice)) + geom_point() + geom_smooth(method = lm,formula = y~x)
```

  - 지하실의 총면적과 주택 매각가격이 밀접한 상관관계가 있음을 확인함

# 매각주택규모 차고지 규모 분포
```{r histo_GarageArea}
ggplot(explore) + geom_histogram(mapping = aes(x=GarageArea),bins=50)

```
```{r scatter_GarageArea.vs.SalePrice}
ggplot(explore,mapping = aes(x=GarageArea,y=SalePrice)) +  geom_point() + geom_smooth(method = lm,formula = y~x)

```

  - 차고지 면적과 주택 가격이 정비례하는 것을 확인
  
  
# 매매가격 vs 건설년도
```{r scatterplot_SalePrice ~ YearBuilt, echo=FALSE}
scatterplot(SalePrice ~ YearBuilt, data=explore,  xlab="Year Built", ylab="Sale Price", grid=FALSE)
```
  
  - 신축주택일수록 매각 가격이 비쌈
  
  
# 매매가격 vs 매각연도
```{r scatterplot_SalePrice ~ YrSold}
scatterplot(SalePrice ~ YrSold, data=explore,  xlab="Year Sold", ylab="Sale Price", grid=FALSE)
```

  - 주택 매각 가격이 과거대비 미세하게 하락함
# 매매가격 vs 주택 1층 면적
```{r scatterplot_SalePrice ~ X1stFlrSF}
scatterplot(SalePrice ~ X1stFlrSF, data=explore,  xlab="Square Footage Floor 1", ylab="Sale Price", grid=FALSE)
```

  - 1층 면적이 클 수록 주택 매각가격이 비쌈



# 주택 평점 vs 매각 가격
```{r houseprice}
ggplot(data = explore, aes(x = OverallQual, y =  SalePrice)) +
  geom_smooth(method = "lm", se = FALSE, formula = y ~ x) +
  geom_point(color = 'steelblue') + scale_y_continuous(labels = scales::comma) +
  scale_x_continuous(labels = scales::comma)

qual.lm <- lm(formula = OverallQual ~ SalePrice, data = df2)
summary(qual.lm)
# resid(qual.lm) 잔차
```

    -건물의 품질이 올라갈수록 판매가격이 올라감

# 건물토대 vs 매각 가격
```{r houseprice}
ggplot(data = explore, aes(x = Foundation, y = SalePrice)) + 
  geom_point(color = 'red') + 
  scale_y_continuous(labels = scales::comma)
# BrkTil-Brick & Tile # CBlock - cinder + concrete
# Slab - 대리석 등
```

  - 40만달러 이상의 판매가격은 대부분 PConc(콘크리트)로 지어진 건물
  - 대리석, 돌, 벽돌, 나무로 지어진 건물들은 대부분 가격이 20만 달러 이하 
```{r}
linearModel <- lm(SalePrice ~ YrSold + GarageArea + TotalBsmtSF + LotArea + BedroomAbvGr, data=explore)
linearModel
```

