---
title: "Titanic분석"
author: '240'
date: '2022 2 25 '
output: html_document
---
## 라이브러리
```{r}
library(gridExtra)
library(tidyverse)
library(ggthemes)
library(corrplot)
library(VIM)
library(caret)
library(RANN)
library(reshape2)
#install.packages("pscl")  
library(pscl)
library(dplyr)
library(ggplot2)
library(randomForest)
library(rpart)
library(rpart.plot)
library(tidyverse)
library(gridExtra)
```

## 데이터 불러오기 및 합치기
```{r}
train_data = read.csv("train.csv", na.strings = "")
test_data = read.csv("test.csv", na.strings = "")

data <- bind_rows(train_data, test_data)
```

## 데이터 확인
```{r}
    summary(data)
```
# 탐색적 데이터 분석과 데이터 시각화
### Survival
```{r}
g1 <- ggplot(data[1:891,], aes(x = factor(Survived), fill = factor(Survived))) +
  geom_bar(position = 'dodge') +
  scale_x_discrete() +
  labs(title = 'Survival on the Titanic', x = "outcome", y = "Count") +
  scale_fill_discrete(name = "Outcome", labels = c("Died", "Survived")) +
  theme(legend.position = "right") +
  theme_classic()
g1
```

### Sex
```{r}

g2 <- ggplot(data[1:891,], aes(x = factor(Sex), fill = factor(Survived))) +
  geom_bar(position = 'dodge') +
  scale_x_discrete() +
  labs(title = "Survival by Gender", x = "Gender", y = "Rate") +
  scale_fill_discrete(name = "Outcome", labels = c("Died", "Survived")) +
  theme(legend.position = "right") +
  theme_classic()

g2
```
### Pclass
```{r}
g3 <- ggplot(data[1:891,], aes(x = factor(Pclass), fill = factor(Survived))) +
  geom_bar(position = "dodge") +
  scale_x_discrete() +
  labs(title = "Survival by passenger Class", x = "Passenger Class", y = "Count") +
  scale_fill_discrete(name = "Outcome", labels = c("Died", "Survived")) +
  theme(legend.position = "right") +
  theme_classic()


g3
```

### Embarkment 
```{r}
g4 <- ggplot(data[1:891,], aes(x = factor(Embarked), fill = factor(Survived))) +
    labs(title = "Survival by Embarkment", x = "Passenger Class", y = "Count") +
  geom_bar(position = "dodge") +
  theme(legend.position = "right") +
  theme_classic()
g4
```


### Age
```{r}
g5 <- ggplot(data[1:981,]) +
  geom_freqpoly(aes(x = Age, color = factor(Survived)), binwidth = 1) +
  theme_classic() +
  
  labs(title = "Survival by Age", x = "Age", y = "Count")
g5
```


### Fare
```{r}
g6 <- ggplot(data[1:891,]) +
  geom_freqpoly(aes( x = Fare, color = factor(Survived)), binwidth = 0.05) +
  scale_x_log10() +
  theme_classic() +
  
  labs(title = "Survival by Fare", x = "Fare", y ="Count")
g6
```
### 종속변수 관계 확인
```{r}
with(data, table(Sex, Survived))

```
### 서로 독립이라는 귀무가설을 기각(서로 연관성이 있음)
```{r}
with(data, chisq.test(Sex, Survived))

```
## 나이대별 데이터
```{r}
age_df <- data.frame()
```

```{r}
k <- 0

for(i in 0:8){
  col_name <- paste(k,"~",k+9)
  recent_df <- filter(train, Age >= k & Age <= k+9)
  recent_survived_ratio <- sum(recent_df$Survived) / nrow(recent_df)
  
  survived_df <- data.frame(age = c(col_name),
                            survived_ratio = c(recent_survived_ratio),
                            number_of_age = c(nrow(recent_df)))
  age_df <- rbind(age_df, survived_df)
  k <- k+10
}
```
## 나이대 별 생존률 ggplot 점+선

```{r}
ggplot(age_df, aes(x=age, y=survived_ratio, group=1))+
  geom_point(stat="identity")+
  geom_line(stat="identity")

```
## 나이대 별 인구수 ggplot 막대그래프
```{r}

ggplot(age_df, aes(x=age, y=number_of_age))+geom_bar(stat="identity")
```

## 데이터 분석 결과
#### 타이타닉 호의 승객의 대부분은 죽었다.
#### 여성의 생존률이 남성보다 높다.
#### 등급이 높을 수록 생존률이 높다.
#### C 구역에서 탑승한 사람들이 다른 구역에서 탑승한 사람보다 생존률이 높다.
#### 나이가 어릴수록 (16세 이하) 생존률이 높다.
#### 일반적으로 높은 요금을 지불한 승객의 생존률이 높다.



```{r}
library(corrgram)
windows(width=7.0, height=7.0)
corrgram(data, 
         main="타이타닉 변수별 상관관계 분석",
         order=TRUE, 
         lower.panel=panel.shade, 
         upper.panel=panel.pie, 
         text.panel=panel.txt)
```
## 결측치 처리

```{r}
aggr(data, sortVars = TRUE, prop = FALSE, cex.axis = .6, numbers = TRUE)
```
### Cabin과 Age에서 많은 결측치 확인
### Survived는 제외

## Age 평균으로 결측치 제거 
```{r}
data$Age[is.na(data$Age)] = mean(data$Age, na.rm = TRUE)
```


## Embarked 결측치
```{r}
data[is.na(data$Embarked), ] 
embark_fare <- data[!is.na(data$Embarked), ]
ggplot(embark_fare, aes(x = Embarked, y = Fare, fill = factor(Pclass))) +
  geom_boxplot() +
  geom_hline(aes(yintercept=80), # fare가 80에 line 생성
             colour='red', linetype='dashed', lwd=2) +
  scale_y_continuous()
# fare가 80면서 Pclass가 1인 승객들 대다수는 Embark가 C이므로 C로 대체
data$Embarked[c(62, 830)] <- 'C'
data[c(62, 830),]
```
## Fare 결측치
```{r}
data  %>% filter(is.na(data$Fare)) #Pclasss가 3이고, Embarked는 S임
data$Fare[1044] <- median(data[data$Pclass == '3' & data$Embarked == 'S', ]$Fare, na.rm = TRUE) #중앙값으로 결측치 처리
```
## Sex 데이터 타입 변환 
```{r}
data$Sex <- ifelse(data$Sex == "male" ,0 , 1)
data$Sex <- as.factor(data$Sex)
data$Sex = as.numeric(data$Sex)
str(data)
```

```{r}
nonvars = c("PassengerId","Name","Ticket","Embarked","Cabin")
data = data[,!(names(data) %in% nonvars)]
str(data)

```
### 상관계수 확인
```{r}
cor(data)
```
### 데이터 다시 나누기
```{r}
train <- data[1:891,]
test <- data[892:1309,]

```

```{r}
summary(train)
summary(test)
```
## 로지스틱 회귀 모델 생성
```{r}
titanicLog1 = glm(Survived~., data = train, family = binomial)
summary(titanicLog1)
```
### anova 분석
```{r}
anova(titanicLog1, test="Chisq")
#Pclass, Sex, Age, sibSp 가 유의하다고 보여짐.
```
```{r}
model = glm(Survived ~ . - Parch - Fare, data = train, family = binomial)
summary(model)
```

```{r}
par(mfrow = c(2,2))
plot(model)
```

```{r}
train <- data[1:891,]
test <- data[892:1309,]
model = glm(Survived ~ . - Parch - Fare, data = train, family = binomial)
summary(model)
```

### train 데이터 적용
```{r}
predictTrain = predict(model, type = "response")
```

```{r}
table(train$Survived, predictTrain >= 0.5)
```

### test 데이터 적용

```{r}
predictTest = predict(model, type = "response", newdata = test)
test$Survived = as.numeric(predictTest >= 0.5)
table(test$Survived)
```
##  예측

```{r}
pred <- predict(model,newdata=test,type='response')
pred <- ifelse(pred > 0.5,1,0)
confusionMatrix(data=as.factor(pred), reference=as.factor(test$Survived))
```

### Odds ratio(오즈비)
```{r}
exp(coef(model)) 
#성별이 가장 큰 영향

```

```{r}
pR2(model)
```





